【裁判字號】    97,訴,707
【裁判日期】    970716
【裁判案由】    毒品危害防制條例
【裁判全文】
臺灣基隆地方法院刑事判決               97年度訴字第707號
公  訴  人  臺灣基隆地方法院檢察署檢察官
被      告  乙○○
                      樓
上列被告因毒品危害防制條例案件，經檢察官提起公訴（97年度
毒偵字第1012號），被告於準備程序進行中，就被訴事實為有罪
之陳述，經本院合議庭裁定由受命法官獨任進行簡式審判程序，
判決如下：
    主  文
乙○○施用第一級毒品，累犯，處有期徒刑柒月；又施用第二級
毒品，累犯，處有期徒刑月。應執行有期徒刑捌月。
    事  實
一、乙○○有下列前案紀錄（構成累犯），及施用毒品執行觀察
    、勒戒、強制戒治之紀錄：：
  (一)前因【初犯】施用毒品案件，經觀察、勒戒後，認無繼續施
    用毒品之傾向，於民國89年11月29日經釋放出所，並由臺灣
    基隆地方法院檢察署檢察官於89年11月28日，以89年度偵字
    第3821號為不起訴處分確定；
  (二)復因【二犯】施用毒品案件，經觀察、勒戒後，仍認無繼續
    施用毒品之傾向，於90年2 月6 日經釋放出所，並由臺灣基
    隆地方法院檢察署檢察官於90年1 月31日，以90年度毒偵字
    第170 號為不起訴處分確定。
  (二)又因【三犯】施用毒品案件，經法院裁定強制戒治（俟90年
    12 月19 日始因停止戒治並付保護管束而經釋放出所；91年
    6 月25日管束期滿未經撤銷而完成其毒癮戒斷療程），並由
    臺灣基隆地方法院檢察署檢察官聲請以簡易判決處刑，經本
    院於90年5 月25日，以90年度基簡字第297 號判決有期徒刑
    六月確定。嗣與另案（持有毒品案件、本院90年度瑞簡字第
    59號判決有期徒刑四月確定；偽造文書案件、本院90年度瑞
    簡字第66號判決有期徒刑四月確定）合併定其應執行刑為有
    期徒刑一年確定，90年12月19日發監執行、91年12月18日執
    行完畢。
  (三)其後，復於上開(二)所示強制戒治執行完畢以後之五年以內，
    再犯施用毒品案件（【四犯】施用毒品案件；施用毒品時間
    ：93年6 月13日），由臺灣基隆地方法院檢察署檢察官提起
    公訴，經本院於93年11月11日，以93年度易字第322 號判決
    有期徒刑三月確定，94年1 月11日易科罰金執行完畢（構成
    累犯）。
  (四)復因【五犯】施用毒品案件，由臺灣基隆地方法院檢察署檢
    察官提起公訴，經本院於96年8 月21日，以96年度簡上字第
    123 號判決有期徒刑六月暨減為有期徒刑三月確定，甫於96
    年10月17日易科罰金執行完畢（構成累犯）。
  (五)又因【六犯】施用第一、二級毒品案件，由臺灣基隆地方法
    院檢察署檢察官以97年度毒偵字第1012號提起公訴，經本院
    於97年5 月16日，以97年度訴字第571 號判決判處有期徒刑
    應執行有期徒刑9 月在案。
二、乙○○猶不思戒除毒癮，復基於施用第二級毒品之犯意，於
    96年12月16日19至20時許，在臺北縣瑞芳鎮○○路吉慶公園
    城55號2 樓住處廁所內，以放入燈泡（未扣案）燒烤加熱方
    式施用第二級毒品甲基安非他命；另基於施用第一級毒品之
    犯意，於96年12月20日18時許，在其位於臺北縣瑞芳鎮○○
    路吉慶公園城55號2 樓住處，將海洛因捲置在香煙內點火燒
    烤使生霧化白煙再以口鼻吸食，非法施用第一級毒品海洛因
    1 次。嗣警方於96年12月20日採集其尿液送驗，結果呈嗎啡
    、甲基安非他命及安非他命陽性反應，而悉上情。
三、案經基隆市警察局第三分局報告臺灣基隆地方法院檢察署檢
    察官偵查起訴。
    理  由
一、本件被告所犯者非為死刑、無期徒刑、最輕本刑為3 年以上
    有期徒刑之罪或高等法院管轄第一審案件，其於準備程序進
    行中，先就被訴事實為有罪之陳述，經告知其簡式審判程序
    之旨，並聽取公訴人及被告之意見後，本院依刑事訴訟法第
    273 條之1 第1 項之規定，裁定由受命法官獨任進行簡式審
    判程序，且依同法第273 條之2 規定，簡式審判程序之證據
    調查，不受第159 條第1 項、第161 條之2 、第161 條之3
    、第163 條之1 及第164 條至第170 條規定之限制，合先敘
    明。
二、上開事實，業據被告於檢察偵查時及本院準備程序及審理時
    坦承在卷，而被告於上述所示時間、地點為警查獲後採集尿
    液，呈甲基安非他命、安非他命、嗎啡、可待因之陽性反應
    ，此有台灣尖端先進生技醫藥股份有限公司濫用藥物檢驗報
    告1 紙附卷可稽。又其前因【初犯】施用毒品案件，經觀察
    、勒戒後，認無繼續施用毒品之傾向，於89年11月29日經釋
    放出所，復因【二犯】施用毒品案件，經觀察、勒戒後，仍
    認無繼續施用毒品之傾向，於90年2 月6 日經釋放出所，又
    因【三犯】施用毒品案件，經法院裁定強制戒治，嗣於90年
    12 月19 日始因停止戒治並付保護管束而經釋放出所；91年
    6 月25日管束期滿未經撤銷而完成其毒癮戒斷療程等情，亦
    有全國施用毒品案件紀錄表、臺灣高等法院被告前案紀錄表
    各1 份附卷足佐。綜上所陳，被告於前次強制戒治於91年6
    月25日執行完畢，5 年內業已再犯上述事實欄一、所示之施
    用毒品違反毒品危害防制條例案件，經法院判處罪刑確定，
    其再犯本案，施用第一、二級毒品海洛因、甲基安非他命，
    罪證明確，犯行洵堪認定，自應依法論科。
三、論罪科刑部分：
  (一)查海洛因、甲基安非他命分係毒品危害防制條例第2 條第2
    項第1 款、第2 款所定之第一級、第二級毒品，核被告所為
    係犯毒品危害防制條例第10條第1 項、第2 項之施用第一級
    、第二級毒品罪。被告持有第一級毒品海洛因及第二級毒品
    甲基安非他命之低度行為，應為施用第一級、第二級毒品之
    高度行為所吸收，不另論罪。被告先後所犯上開2 罪，犯意
    各別，行為不同，應予分論併罰。
  (二)被告前曾受如事實欄所示之有期徒刑執行完畢，有臺灣高等
    法院被告前案紀錄表在卷可按，其於受一、(三)、(四)所示有期
    徒刑執行完畢後之5 年內，故意再犯本件有期徒刑以上之罪
    ，為累犯，其所犯上開2 罪，均應依刑法第47條第1 項加重
    其刑。
  (三)爰審酌被告犯罪之動機、曾有施用毒品之前科仍不知戒除，
    惟犯罪後坦承犯行，且所犯之施用毒品犯行乃戕害自己身心
    健康，並未危及他人等一切情狀，分別量處如主文所示之刑
    ，並定其應執行之刑。
據上論斷，應依刑事訴訟法第273 條之1 第1 項、第299 條第1
項前段，毒品危害防制條例第10條第1 項、第2 項、第23條第2
項，刑法第11條、第47條第1 項、第51條第5 款，判決如主文。
本案經檢察官甲○○到庭執行職務。
中    華    民    國    97    年    7     月    16    日
                  刑事第三庭法  官  黃永定
以上正本證明與原本無異。
如不服本判決應於收受本判決後10日內向本院提出上訴書狀，其
未敘述上訴理由者，並得於提起上訴後10日內向本院補提理由書
狀（均須按他造當事人之人數附繕本）「切勿逕送上級法院」。
中    華    民    國    97    年    7     月    16    日
                            書記官  劉珍珍
附錄本案所犯法條：
毒品危害防制條例第10條：
I施用第一級毒品者，處 6 月以上 5 年以下有期徒刑。
II施用第二級毒品者，處 3 年以下有期徒刑。


司法院資訊處製作；財團法人民間司法改革基金會備份。
